【裁判字號】    95,訴,4036
【裁判日期】    951227
【裁判案由】    毒品危害防制條例
【裁判全文】
臺灣高雄地方法院刑事判決          95年度訴字第4036號
公  訴  人  臺灣高雄地方法院檢察署檢察官
被      告  乙○○
上列被告因違反毒品危害防制條例案件，經檢察官提起公訴（95
年度毒偵字第8220號），被告於本院準備程序進行中，為有罪之
陳述，經本院合議庭裁定由受命法官獨任改依簡式審判程序審理
，並判決如下：
    主  文
乙○○施用第一級毒品，累犯，處有期徒刑拾月。
    事  實
一、乙○○前於民國86年間，因肅清煙毒條例案件，經臺灣高等
    法院高雄分院以87年度上訴字第275 號判處有期徒刑3 年2
    月確定，入監服刑後，於89年3 月14日縮短刑期假釋出監，
    嗣經撤銷假釋再度入監執行殘刑，甫於91年10月31日縮刑期
    滿執行完畢。另於89年間，因施用毒品案件，經本院以89年
    度毒聲字第8875號裁定送觀察、勒戒後，因有繼續施用毒品
    之傾向，經本院以89年度毒聲字第9410號裁定令入戒治處所
    施以強制戒治，復經本院以90年度毒聲字第2864號裁定停止
    戒治所餘期間付保護管束，於90年12月9 日保護管束期滿，
    而強制戒治執行完畢，並經臺灣高雄地方法院檢察署檢察官
    以90年度戒毒偵字第1365號為不起訴處分確定在案，詎仍不
    知悔改及戒絕毒癮，猶於上開強制戒治執行完畢釋放後5 年
    內，基於施用第一級毒品海洛因之犯意，於95年10月6 日16
    時許（起訴書誤載為於95年10月7 日15時40分許回溯24小時
    內某時止），在其位於高雄縣岡山鎮○○○路○段96巷某號
    之租屋處所內，以將第一級毒品海洛因摻入香煙中吸食之方
    式，施用第一級毒品海洛因1 次，而於95年10月7 日12時50
    分許，在高雄縣岡山鎮○○○路○段96巷巷口為警查獲，當
    場扣得案外人即其同行友人黃博訟所有之海洛因1 小包（另
    案偵辦），並經採集其尿液送驗，結果呈嗎啡陽性反應，而
    查悉上情。
二、案經高雄縣政府警察局岡山分局報告臺灣高雄地方法院檢察
    署檢察官偵查起訴。
    理  由
一、按本件被告乙○○所犯係死刑、無期徒刑、最輕本刑為3 年
    以上有期徒刑以外之罪，其於準備程序就被訴事實為有罪之
    陳述，經本院告知簡式審判程序之旨，並聽取其與檢察官之
    意見後，認無不得或不宜改依簡式審判程序進行之情事，依
    刑事訴訟法第273 條之1 第1 項規定，裁定進行簡式審判程
    序，合先敘明。
二、訊據被告對於上揭時、地施用第一級毒品之事實於本院審理
    時供承不諱，且被告於95年10月7 日為員警所採集之尿液，
    經送檢驗之結果，確呈嗎啡陽性反應，此有台灣檢驗科技股
    份有限公司95年10月25日編號KH2006A0000000號濫用藥物尿
    液檢驗報告、高雄縣政府警察局岡山分局偵辦毒品案件嫌疑
    犯尿液採證檢驗對照表各1 份附卷可稽。又被告上開自白之
    施用毒品時間，係於起訴書所載於95年10月7 日15時40分回
    溯24小時內某時之範圍內，堪認為同一事實，而僅係時間誤
    載，附此敘明。是被告之自白核與事實相符，洵堪採為論罪
    科刑之依據。本案事證明確，被告上開施用毒品犯行，堪以
    認定。
三、按觀察、勒戒或強制戒治執行完畢釋放後，5 年內再犯毒品
    危害防制條例第10條施用毒品之罪者，應依法追訴，同條例
    第23條第2 項定有明文。本件被告於89年間，因施用毒品案
    件，經本院以89年度毒聲字第8875號裁定送觀察、勒戒後，
    因有繼續施用毒品之傾向，經本院先後以89年度毒聲字第94
    10號裁定令入戒治處所施以強制戒治、以90年度毒聲字第28
    64號裁定停止戒治所餘期間付保護管束，於90年12月9 日保
    護管束期滿，而強制戒治執行完畢，並經臺灣高雄地方法院
    檢察署檢察官以90年度戒毒偵字第1365號為不起訴處分確定
    在案，有該署刑案資料查註紀錄表、全國施用毒品案件紀錄
    表及臺灣高等法院被告前案紀錄表各1 份在卷可參。是被告
    於上開強制戒治執行完畢釋放後，5 年內再犯本件施用第一
    級毒品海洛因罪行，依前開法條之規定，應依法追訴，本院
    自得依法論罪科刑。
四、按海洛因係毒品危害防制條例第2 條第2 項第1 款所稱之第
    一級毒品，不得非法持有、施用。核被告所為，係犯毒品危
    害防制條例第10條第1 項之施用第一級毒品海洛因罪。其持
    有第一級毒品海洛因之低度行為，為施用第一級毒品海洛因
    之高度行為所吸收，不另論罪。又被告於86年間，因肅清煙
    毒條例案件，經臺灣高等法院高雄分院以87年度上訴字第27
    5 號判處有期徒刑3 年2 月確定，入監服刑後，於89年3 月
    14日縮短刑期假釋出監，嗣經撤銷假釋再度入監執行殘刑，
    並於91年10月31日縮刑期滿執行完畢，有臺灣高等法院被告
    前案紀錄表1 份在卷可憑，其於刑之執行完畢後5 年內「故
    意」再犯本件有期徒刑以上之罪，為累犯，應依刑法第47條
    規定，加重其刑。爰審酌被告除上開構成累犯之前科外，另
    於93年間因搶奪、竊盜、施用毒品案件，經判處徒刑，甫於
    95 年6月14日縮短刑期假釋出監，現仍在假釋期間，亦有上
    開台灣高等法院被告前案紀錄表可佐，其於假釋後數月即再
    犯本件施用毒品案件，足見其品行不佳，又其經強制戒治後
    ，仍未能戒絕毒癮，足證前開保安處分措施已難矯治其惡性
    ，惟念其於犯罪後坦承犯行及所犯為自戕行為等一切情狀，
    量處如主文所示之刑，以資懲儆。扣案含有第一級毒品海洛
    因成分之白粉1 包，雖係查獲之毒品，然為案外人黃博訟所
    有，已據被告及案外人黃博訟供稱在卷，顯與本件被告施用
    第一級毒品之犯行無涉，爰不為沒收之宣告，附此敘明。
據上論斷，應依刑事訴訟法第273 條之1 第1 項、第299 條第1
項前段，毒品危害防制條例第10條第1 項，刑法第11條前段、第
47 條 ，判決如主文。
本案經檢察官甲○○到庭執行職務。
中    華    民    國    95    年    12    月    27    日
                  刑事第十六庭  法  官  黃苙荌
以上正本證明與原本無異。
如不服本判決，應於判決送達後10日內，向本院提出上訴狀。
                                書記官  郭育秀
中    華    民    國    95    年    12    月    27    日
附錄本案論罪科刑法條全文：
毒品危害防制條例第10條
施用第一級毒品者，處 6 月以上 5 年以下有期徒刑。


司法院資訊處製作；財團法人民間司法改革基金會備份。
